臺灣臺南地方法院民事裁定
109年度簡上字第152號
上  訴  人  朱春秀
訴訟代理人  陳佩琪律師
被  上訴人  盧進隆即亞奕科技工程



訴訟代理人  蔡東泉律師
上列當事人間請求損害賠償等事件，上訴人為訴之追加，本院裁
定如下：
    主  文
上訴人追加之訴駁回。
追加之訴訴訟費用由上訴人負擔。
    理  由
一、按簡易程序第二審為訴之變更或追加，非經他造同意，不得
    為之，但民事訴訟法第255條第1項第2款至第6款情形（即「
    請求之基礎事實同一者」、「擴張或減縮應受判決事項之聲
    明者」、「因情事變更而以他項聲明代最初之聲明者」、「
    該訴訟標的對於數人必須合一確定時，追加其原非當事人之
    人為當事人者」、「訴訟進行中，於某法律關係之成立與否
    有爭執，而其裁判應以該法律關係為據，並求對於被告確定
    其法律關係之判決者」），不在此限，此觀民事訴訟法第43
    6條之1第3項準用第446條第1項但書規定甚明。又起訴不合
    程式者，法院應以裁定駁回之，民事訴訟法第249條第1項第
    6款亦有明文。
二、經查，本件上訴人起訴主張兩造前於民國106年3月29日簽立
    施工合約書（下稱系爭合約），約定由被上訴人承作上訴人
    所有之門牌號碼臺南市○○區○○路0段000號13樓之3房屋（下
    稱系爭房屋）之裝潢工程（下稱系爭工程），承攬報酬為新
    臺幣（下同）24萬元，完工期限為106年4月30日，嗣又約定
    追加7萬元工程，上訴人已給付被上訴人27萬元；然系爭工
    程有諸多瑕疵，上訴人於催告限期修補未果後，已依民法第
    494條、第502條第2項規定解除系爭合約，爰依民法第259條
    第1項、第2項規定，請求被上訴人返還27萬元及遲延利息；
    倘認上訴人解除契約不合法，因系爭工程逾期仍未完工，且
    係因可歸責於承攬人之事由致工作發生瑕疵，上訴人因而受
    有支出修補費用、旅館費用、搬運費等共計242,254元之損
    失，亦得依民法第495條第1項、第502條第1項規定請求賠償
    ；其聲明為：1.被上訴人應給付上訴人27萬元，及自106年4
    月10日起至清償日止，按週年利率百分之5計算之利息；2.
    願供擔保請准宣告假執行。原審為上訴人敗訴之判決，上訴
    人不服提起本件上訴，並於109年9月8日準備程序以言詞追
    加起訴，主張實際施作系爭工程之訴外人張奕凱曾於106年4
    月26日竊取上訴人所有價值45,000元之冷氣，被上訴人亦應
    就此事負責，而依不當得利之法律關係請求被上訴人給付上
    訴人45,000元，及自109年9月8日起至清償日止，按週年利
    率百分之5計算之利息。而被上訴人已明示不同意上訴人為
    訴之追加（見本院卷第127頁），且上訴人上開追加之訴，
    與原訴屬各自獨立之權利，兩者主要爭點並無共通性，各請
    求利益之主張在社會生活上亦非同一或關聯，而就原請求之
    訴訟及證據資料，於審理繼續進行在相當程度範圍內不具有
    同一性或一體性，無法期待於後請求之審理予以利用，故上
    訴人追加之訴與原訴非屬請求基礎事實同一，亦無民事訴訟
    法第446條第1項但書所定得追加之情事，是上訴人追加之訴
    於法未合，不應准許，應予駁回
三、依民事訴訟法第436 條之1 第2 項、第95條、第78條，裁定
    如主文。 
中　　華　　民　　國　　109 　年　　11　　月　　24　　日
                  民事第二庭  審判長法  官  林福來
　　　　　　　　　                  法  官  王獻楠
　　　　　　　　　                  法  官  張玉萱
以上正本係照原本作成。
本件裁定不得抗告。　　　　　　　　　
中　　華　　民　　國　　109 　年　　11　　月　　25　　日
                              書記官  鄭伊汝